臺灣臺北地方法院刑事裁定
110年度聲字第1695號
聲  請  人  臺灣臺北地方檢察署檢察官
受  刑  人  盧建宇



上列聲請人因受刑人數罪併罰有二裁判以上，聲請定其應執行之
刑（110年度執聲字第1434號、110年度執字第4220號），本院裁
定如下：
    主  文
盧建宇所犯如附表所示之罪，所處如附表所示之刑，應執行有期
徒刑陸年。
    理  由
一、聲請意旨略以：受刑人盧建宇犯如附表所示之案件，先後經
    判決確定如附表所示之刑，應依刑法第53條及第51條第5款
    ，定其應執行之刑，爰依刑事訴訟法第477條第1項聲請裁定
    其應執行之刑等語。
二、按裁判確定前犯數罪者，併合處罰之。但有下列情形之一者
    ，不在此限：一、得易科罰金之罪與不得易科罰金之罪。二
    、得易科罰金之罪與不得易服社會勞動之罪。三、得易服社
    會勞動之罪與不得易科罰金之罪。四、得易服社會勞動之罪
    與不得易服社會勞動之罪。前項但書情形，受刑人請求檢察
    官聲請定應執行刑者，依第51條規定定之；數罪併罰，有二
    裁判以上者，依刑法第51條之規定，定其應執行之刑；宣告
    多數有期徒刑者，於各刑中之最長期以上，各刑合併之刑期
    以下，定其刑期，但不得逾30年，刑法第50條、第53條、第
    51條第5款分別定有明文。
三、經查，受刑人盧建宇所犯如附表所示之罪，經如附表所示之
    法院判處如附表所示之刑，均經確定在案，本院並為上開案
    件犯罪事實最後判決之法院，有臺灣高等法院被告前案紀錄
    表1份在卷可稽。而其所犯如附表編號2、8所載得易科罰金
    之罪與附表編號1、3至7所載不得易科罰金之罪，固屬刑法
    第50條第1項但書第1款及第3款所示不併合處罰之情形，然
    受刑人已請求聲請人聲請定應執行刑，此有臺灣臺北地方檢
    察署依102年1月23日修正之刑法第50條調查受刑人是否聲請
    定應執行刑調查表1份附卷可參，參照同條第2項之規定，自
    仍應准予併合處罰。茲檢察官聲請定其應執行之刑，本院審
    核認聲請為正當，爰裁定如主文。
據上論斷，應依刑事訴訟法第477條第1項，刑法第50條第2項、
第53條、第51條第5款，裁定如主文。
中　　華　　民　　國　　110 　年　　10　　月　　28　　日
                  刑事第六庭法  官   李佳靜
上正本證明與原本無異。
如不服本裁定，應於裁定送達後5日內向本院提出抗告狀。因疫
情而遲誤不變期間，得向法院聲請回復原狀。
中　　華　　民　　國　　110 　年　　10　　月　　28　　日
                            書記官   林珊慧
附表：
編   號               1                            2                         3          罪   名             詐欺            妨害自由          詐欺 宣告刑         有期徒刑1年3月（共3罪） 有期徒刑4月，如易科罰金，以新臺幣1,000元折算1 日    有期徒刑1年4月 犯罪日期         108年8月6日                                  107年6月26日                108年3月8日至同年月30日 偵 查 機關 臺灣士林地方檢察署          臺灣士林地方檢察署          臺灣臺北地方檢察署  案號 109年度偵字第1033號       109年度偵緝字第1216號    109年度偵字第13902號等 最後事實審  法院 臺灣士林地方法院            臺灣士林地方法院            臺灣臺北地方法院  案號 109年度金訴字第110號        109年度士簡字第744號    109年度訴字第819號  判決日期 109年8月11日                                      109年12月18日                                          110年6月8日 確定判決 法院 臺灣士林地方法院            臺灣士林地方法院            臺灣臺北地方法院  案號 109年度金訴字第110號       109年度士簡字第744號       109年度訴字第819號  確定日期 109年9月15日                                          110年2月2日                                          110年7月19日 備註         附表編號1、2所示之罪刑，經臺灣士林地方法院以110年度聲字第895號裁定定應執行有期徒刑2年。  附表編號3、4所示之罪刑，經臺灣臺北地方法院以109年度訴字第819號判決定應執行有期徒刑2年2月。 
編   號               4                           5                          6        罪   名             詐欺             詐欺            詐欺 宣告刑         有期徒刑1年2月（共3罪） 有期徒刑1年4月（共2罪）   有期徒刑1年3月（共5罪） 犯罪日期         108年3月9日 108年4月11日                108年3月8日               107年8月26日 107年8月29日                 107年8月23日、107年8月23日 107年8月29日、107年9月4日 107年10月17日 偵 查 機關 臺灣臺北地方檢察署          臺灣臺北地方檢察署          臺灣臺北地方檢察署  案號 109年度偵字第13902號等      108年度偵字第16771、16923、25815號    108年度偵字第16771、16923、25815號    最後事實審  法院 臺灣臺北地方法院            臺灣臺北地方法院            臺灣臺北地方法院   案號 109年度訴字第819號        109年度訴字第348號    109年度訴字第348號  判決日期 110年6月8日                                      110年5月13日                                          110年5月13日 確定判決 法院 臺灣臺北地方法院            臺灣臺北地方法院            臺灣臺北地方法院   案號 109年度訴字第819號       109年度訴字第348號     109年度訴字第348號  確定日期 110年7月19日                                          110年6月28日                                          110年6月28日   備註         附表編號3、4所示之罪刑，經臺灣臺北地方法院以109年度訴字第819號判決定應執行有期徒刑2年2月。 附表編號5至7所示之罪刑，經臺灣臺北地方法院以109年度訴字第348號判決定應執行有期徒刑2年。   
編   號             7                           8                   （以下空白）          罪   名           詐欺            詐欺  宣告刑         有期徒刑1年2月（共64罪） 有期徒刑3月，如易科罰金，以新臺幣1,000元折算1 日。     犯罪日期         107年8月17日至同年11月29日間                                  108年8月12日、同年8月23日                 偵 查 機關 臺灣臺北地方檢察署          臺灣臺北地方檢察署            案號 108年度偵字第16771、16923、25815號       109年度偵字第22804號     最後事實審  法院 臺灣臺北地方法院            臺灣臺北地方法院              案號 109年度訴字第348號       110年度審簡字第984號        判決日期 110年5月13日                                     110年7月30日                                           確定判決 法院 臺灣臺北地方法院            臺灣臺北地方法院              案號 109年度訴字第348號      110年度審簡字第984號        確定日期 110年6月28日                                          110年9月8日                                           備註         附表編號5至7所示之罪刑，經臺灣臺北地方法院以109年度訴字第348號判決定應執行有期徒刑2年。